【裁判字號】    98,審易,1075
【裁判日期】    980609
【裁判案由】    竊盜等
【裁判全文】
臺灣高雄地方法院刑事判決            98年度審易字第1075號
公  訴  人  臺灣高雄地方法院檢察署檢察官
被      告  甲○○
上列被告因竊盜等案件，經檢察官提起公訴（98年度偵字第8320
號），被告就被訴事實為有罪之陳述，經本院告知簡式審判程序
之旨，並聽取被告與公訴人之意見後，本院裁定進行簡式審判程
序，判決如下：
    主  文
甲○○攜帶兇器毀壞安全設備竊盜，累犯，處有期徒刑拾月。
    事  實
一、甲○○前於民國95年與96年間，因竊盜與施用毒品案件，先
    後經本院以96年度簡字第1367號、96年度簡字第3597號、96
    年度訴字第126 號，分別判處有期徒刑5 月、4 月、1 年6
    月，嗣經裁定減刑為有期徒刑2 月15日、2 月、9 月，且定
    應執行刑有期徒刑1 年1 月，並於97年4 月6 日縮短刑期執
    行完畢。詎甲○○不知悔改，竟基於意圖為自己不法所有之
    犯意，於97年11月25日下午4 時許，前往林勝和位於高雄市
    小港區○○路27號住處，持其在該住處旁拾得客觀上得以危
    害人生命、身體可供兇器使用之割草刀1 支，朝該住處兩緊
    鄰平房之大門掛鎖砍敲，以此方式，破壞林勝和設於該住處
    之掛鎖2 個後，開門侵入該住處內，竊取林勝和所有而放置
    於該住處之洗衣機、冷氣機、冰箱、熱水器、太陽能熱水爐
    、鋁製吊傘各1 台，以及鐵製梯1 支、鋁製大型臉盆1 個，
    得手後，將竊得之上開物品，變賣予資源回收場，得款花用
    。嗣於97年11月28日早上8 時許，林勝和在高雄市小港區松
    崗64巷30號旁之資源回收場，發現其失竊之洗衣機1 台，經
    報警處理，經該資源回收場負責人李林秀琴指認係向甲○○
    收購失竊之洗衣機，始循線查獲上情。
二、案經林勝和訴由高雄市政府警察局小港分局報告臺灣高雄地
    方法院檢察署檢察官偵查起訴。
    理  由
一、本件被告所犯係死刑、無期徒刑、最輕本刑為3 年以上有期
    徒刑以外之罪，其於準備程序中就被訴事實為有罪之陳述，
    經法官告知簡式審判程序之旨，並聽取公訴人及被告之意見
    後，本院依刑事訴訟法第273 條之1 第1 項之規定，裁定進
    行簡式審判程序。
二、訊據被告對於上揭時、地，持割草刀破壞掛鎖進屋行竊等事
    實，供承不諱，核與證人即被害人林勝和、資源回收場負責
    人李林秀琴證述情節相符，並有照片12張、贓物認領保管單
    1 紙附卷可稽，被告加重竊盜犯行，堪以認定。雖被告於本
    院審理中表示：係以割草刀撬開掛鎖云云，然觀諸卷附照片
    顯示，證人林勝和設於住處之兩個掛鎖，均係從中斷成二截
    ，應非遭被告持刀撬開，而係遭被告持刀猛力敲擊而斷裂。
    從而，本案事證明確，應予依法論科。
三、論罪科刑：
  (一)按刑法第321 條第1 項第3 款之攜帶兇器竊盜罪，係以行為
    人攜帶兇器竊盜為其加重條件，此所謂兇器，其種類並無限
    制，凡客觀上足對人之生命、身體、安全構成威脅，具有危
    險性之兇器均屬之，且祇須行竊時攜帶此種具有危險性之兇
    器為已足，並不以攜帶之初有行兇之意圖為必要，最高法院
    79年臺上字第5253號著有判例可資參照。又附加於門上之「
    掛鎖」，係屬安全設備（最高法院83年度臺上字第3856號、
    85年度臺上字第5433號、69年度臺上字第776 號判決意旨參
    照）。查遭被告破壞之鎖係附加於門上之掛鎖，此有前述照
    片在卷可佐，是被告破壞林勝和住處之門鎖，係破壞安全設
    備，而非門扇。另被告持以破壞掛鎖之割草刀，雖未扣案，
    但被告既得持以破壞金屬製成之掛鎖，使掛鎖扭曲變形而斷
    裂，依社會一般觀念，如以割草刀加諸人體，足以使人受傷
    或死亡，自屬兇器無誤。故核被告所為，係犯刑法第321 條
    第1 項第2 款、第3 款之攜帶兇器毀壞安全設備竊盜罪。
  (二)次按，毀越門扇而入室行竊，其越入行為即屬侵入住宅，已
    結合於所犯加重竊盜之罪質中，無更行構成侵入住宅罪之理
    ，最高法院27年上字第1887號著有判例可資參照。基於同一
    法律上理由，毀越安全設備而入室行竊，其越入行為即屬侵
    入住宅，應已結合於所犯之加重竊盜之罪質，而不另成立侵
    入住宅罪，是公訴人認被告除犯刑法第321 條第1 項第2 款
    、第3 款之攜帶兇器毀壞安全設備竊盜罪外，尚成立刑法第
    306 條之無故侵入住宅罪，兩罪間並成立想像競合之關係，
    容有誤會，附此敘明。
  (三)被告前因竊盜與施用毒品案件，經本院分別判處有期徒刑5
    月、4 月、1 年6 月，嗣經裁定減刑且定應執行刑有期徒刑
    1 年1 月，並於97年4 月6 日縮短刑期執行完畢，有臺灣高
    等法院被告前案紀錄表1 份在卷可佐，被告於有期徒刑執行
    完畢後，5 年內故意再犯本件有期徒刑以上之罪，為累犯，
    應依刑法第47條第1 項規定加重其刑。
  (四)本院審酌前有多次施用毒品、竊盜案件，經法院判刑入獄之
    紀錄，此有前述臺灣高等法院被告前案紀錄表1 份在卷可佐
    ，素行不良，而被告正值壯年，不思以正當方法賺取財物，
    竟貪圖小利攜帶兇器破壞安全設備，進入他人住宅行竊，除
    破壞他人對財產權之支配外，更影響林勝和居住之安寧，危
    害社會治安，惟念及被告竊取財物之價值非鉅，且竊得之部
    分物品即洗衣機，因為警即時查獲，而使被害人得索回，且
    被告坦承犯行等一切情狀，量處如主文所示之刑。
  (五)另被告持以破壞掛鎖之割草刀1 支，因被告否認為其所有，
    客觀上亦無證據顯示為被告所有，依法自不得宣告沒收，附
    此敘明。
據上論斷，應依刑事訴訟法第273 條之1 第1 項、第299 條第1
項前段，刑法第321 條第1 項第2 款、第3 款、第47條第1 項，
判決如主文。
本案經檢察官陳麗琇到庭執行職務。
中    華    民    國    98    年    6     月    9     日
                  刑事第十庭  法  官  高增泓
以上正本證明與原本無異。
如不服本判決，應於判決送達後10日內，向本院提出上訴狀。
中    華    民    國    98    年    6     月    9     日
                              書記官  黃麗玉
附錄本案論罪科刑法條全文：
刑法第321條
犯竊盜罪而有下列情形之一者，處6 月以上、5 年以下有期徒刑
：
  一  於夜間侵入住宅或有人居住之建築物、船艦或隱匿其內而
      犯之者。
  二  毀越門扇、牆垣或其他安全設備而犯之者。
  三  攜帶兇器而犯之者。
  四  結夥三人以上而犯之者。
  五  乘火災、水災或其他災害之際而犯之者。
  六  在車站或埠頭而犯之者。
前項之未遂犯罰之。


司法院資訊處製作；財團法人民間司法改革基金會備份。
